# 求助陈版主，合伙企业投资的疑问

提问人：liuweisheng 时间：2023-10-05 10:21:
A持有合伙企业B公司5%股权，不具有控制或重大影响。A公司对B公司的投资是属于债务工具投资还是权益工具投资。谢谢版主解惑。

回答人：chenyiwei
由于合伙企业属于有限寿命主体，且一般要求“获得现金收益后就必须分配”，所以合伙企业权益份额符合金融负债的定义。相应地，合伙人所持有的合伙份额不能认定为是权益工具投资。但其合同现金流量特征不符合“本金+利息”的基本借贷安排，故只能分类为以公允价值计量且其变动计入损益的金融资产，列报为交易性金融资产或者其他非流动金融资产。